【裁判字號】    97,易,861
【裁判日期】    971021
【裁判案由】    違反毒品危害防制條例
【裁判全文】
臺灣屏東地方法院刑事判決               97年度易字第861號
公  訴  人  臺灣屏東地方法院檢察署檢察官
被      告  甲○○
                    現在臺灣屏東監獄竹田分監執行中
上列被告因違反毒品危害防制條例案件，經檢察官提起公訴（97
年度毒偵字第1659號），被告就被訴事實為有罪之陳述，本院裁
定行簡式審判程序，判決如下：
    主  文
甲○○施用第二級毒品，累犯，處有期徒刑壹年。
    事  實
一、甲○○前曾於民國96年間因違反毒品危害防制條例案件，經
    本院以96年度易字第338 號判決判處有期徒刑1 年確定，經
    減刑後於97年3 月4 日易科罰金執行完畢。另其於88年間因
    施用毒品案件，迭經本院裁定送觀察、勒戒及強制戒治後，
    於89年5 月31日強制戒治執行完畢出戒治所，由臺灣屏東地
    方法院檢察署檢察官以89年度戒毒偵字第242 號不起訴處分
    確定；復於92年間因施用毒品案件，經本院以92年度毒聲字
    第1623號裁定入戒治處所施以強制戒治（同時由臺灣屏東地
    方法院檢察署檢察官向本院提起公訴，經本院以92年度易字
    第792 號判決判處有期徒刑5 月確定），其後因毒品危害防
    制條例修正而出戒治所。詎甲○○猶不知悛悔，復基於施用
    第二級毒品甲基安非他命之犯意，於97年5 月28日19時許，
    在屏東縣潮州鎮○○里○○路110 號，以將第二級毒品甲基
    安非他命置於玻璃球內加熱燒烤再吸食所產生煙霧之方式，
    施用第二級毒品甲基安非他命1 次，嗣於97年5 月31日，因
    其另涉竊盜案件為警逮捕，經警查知其有毒品之前案紀錄向
    其詢問，甲○○乃坦承施用毒品，並同意採尿送驗而查獲。
二、案經屏東縣政府警察局潮州分局報請臺灣屏東地方法院檢察
    署檢察官偵查起訴。
    理  由
一、本件被告甲○○所犯係死刑、無期徒刑、最輕本刑為3 年以
    上有期徒刑以外之罪，其於準備程序中就被訴事實為有罪之
    陳述，經法官告知簡式審判程序之旨，並聽取當事人之意見
    後，本院認為適宜進行簡式審判程序，合先敘明。
二、上揭事實，業據被告甲○○於警詢時及本院審理時坦承不諱
    ，且被告為警所採集之尿液檢體，經送請臺灣檢驗科技股份
    有限公司以酵素免疫分析法及氣相層析質譜儀法檢驗，結果
    呈甲基安非他命陽性反應，有該公司濫用藥物尿液檢驗報告
    1 紙在卷足憑（見警卷第6 頁），堪信被告上開自白確與事
    實相符。按施用第一、二級毒品為犯罪行為，毒品危害防制
    條例第10條定有處罰明文，故施用第一、二級毒品者，依前
    揭規定本應科以刑罰，惟基於刑事政策，對合於一定條件之
    施用者，則依同條例第20條、第23條之規定，施以觀察、勒
    戒及強制戒治之保安處分，又毒品危害防制條例於92年7 月
    9 日修正公布，自93年1 月9 日施行，其中第20條、第23條
    將施用毒品之刑事處遇程序，區分為「初犯」及「5 年內再
    犯」、「5 年後再犯」，依其立法理由之說明：「初犯」，
    經觀察、勒戒或強制戒治後，應為不起訴處分或不付審理之
    裁定；經觀察、勒戒或強制戒治執行完畢釋放後，「5 年內
    再犯」者，因其再犯率甚高，原實施之觀察、勒戒及強制戒
    治既已無法收其實效，爰依法追訴或裁定交付審理，至於經
    觀察、勒戒或強制戒治執行完畢釋放後，「5 年後再犯」者
    ，前所實施之觀察、勒戒或強制戒治已足以遮斷其施用毒品
    之毒癮，為期自新及協助其斷除毒癮，仍適用「初犯」規定
    ，先經觀察、勒戒或強制戒治之程序，從而依修正後之規定
    ，僅限於「初犯」及「5 年後再犯」2 種情形，始應先經觀
    察、勒戒或強制戒治程序。倘被告於5 年內已再犯，經依法
    追訴處罰，縱其第3 次（或第3 次以上）再度施用毒品之時
    間，在初犯經觀察、勒戒或強制戒治執行完畢釋放5 年以後
    ，已不合於「5 年後再犯」之規定，且因已於「5 年內再犯
    」，顯見其再犯率甚高，原實施觀察、勒戒或強制戒治，已
    無法收其實效，即應依該條例第10條處罰（最高法院97年度
    第5 次刑事庭會議決議意旨參照），查被告前因施用毒品案
    件，有如上開事實欄所示強制戒治完畢，且於戒治執行完畢
    後5 年內，再犯施用毒品罪受科刑判決並執行完畢等情，有
    臺灣高等法院被告前案紀錄表在卷可稽，則被告再犯本件施
    用毒品罪，依據上開說明，自應依法論罪科刑。
三、查甲基安非他命為毒品危害防制條例第2 條第2 項第2 款明
    定之第二級毒品，不得持有及施用，核被告甲○○所為，係
    犯該條例第10條第2 項之施用第二級毒品罪。其施用前持有
    第二級毒品甲基安非他命之低度行為，應為其施用之高度行
    為所吸收，不另論罪。被告前於96年間因違反毒品危害防制
    條例案件，經本院以96年度易字第338 號判決判處有期徒刑
    1 年確定，經減刑後於97年3 月4 日易科罰金執行完畢等情
    ，有臺灣高等法院被告前案紀錄表1 份在卷可稽，其於受徒
    刑之執行完畢，5 年以內故意再犯本件有期徒刑以上之罪，
    為累犯，應依刑法第47條第1 項之規定加重其刑。爰審酌被
    告前經觀察、勒戒及強制戒治後，仍未戒斷其施用毒品之惡
    習，並參酌其素行狀況、犯罪之動機、目的、手段、所生戕
    害其身心情形及犯罪後坦承犯行，態度尚非惡劣等一切情狀
    ，依檢察官所請量處如主文所示之刑，以資懲儆。
據上論斷，應依刑事訴訟法第299 條第1 項前段、第273 條之1
第1 項，毒品危害防制條例第10條第2 項，刑法第11條前段、第
47條第1 項，判決如主文。
本案經檢察官李侑姿到庭執行職務。
中    華    民    國    97    年    10    月    21    日
                  刑事第五庭    法  官  林家聖
以上正本證明與原本無異。
如不服本判決應於收受本判決送達後10日內向本院提出上訴書狀
，其未敘述上訴理由者，並得於提起上訴後10日內向本院補提理
由書狀（均須按他造當事人之人數附繕本）「切勿逕送上級法院
」
中    華    民    國    97    年    10    月    21    日
                                書記官  陳蓉柔
附錄本判決論罪科刑法條全文：
毒品危害防制條例第10條第2項
施用第二級毒品者，處三年以下有期徒刑。


司法院資訊處製作；財團法人民間司法改革基金會備份。
